【裁判字號】    97,訴,4922
【裁判日期】    980105
【裁判案由】    毒品危害防制條例
【裁判全文】
台灣台中地方法院刑事判決          97年度訴字第4922號
公  訴  人  臺灣臺中地方法院檢察署檢察官
被      告  甲○○
                    國民
上列被告因違反毒品危害防制條例案件，經檢察官提起公訴（97
年度毒偵字第5738號），經本院合議庭裁定，由受命法官依法獨
任進行簡式審判程序判決如下：
    主  文
甲○○施用第一級毒品，累犯，處有期徒刑捌月。
    事  實
一、甲○○素行不佳，前曾因施用毒品案件，經依本院裁定送觀
    察、勒戒後，認無繼續施用毒品之傾向，於民國（下同）94
    年2月18日執行完畢釋放，並經臺灣臺中地方法院檢察署檢
    察官於94年3月18日，以94年度毒偵字第523號為不起訴處分
    確定。又於96年間因施用毒品案件，經本院於96年7月27日
    ，以96年度訴字第1631號判處有期徒刑4月，並於94年11月
    30日確定，於97年5月29日易科罰金執行完畢。詎甲○○仍
    不知悔改，復基於施用第一級毒品之犯意，於97年9月25日
    下午16時許，在其位於臺中縣豐原市○○路87號之住處內，
    以注射針筒加水注射血管之方式，施用第一級毒品海洛因1
    次。嗣於97年9月26日下午13時20分許，為警在臺中縣神岡
    鄉○○路與大漢街口查獲。
二、案經臺中縣警察局豐原分局報請臺灣台中地方法院檢察署檢
    察官偵查起訴。
    理  由
一、按除被告所犯為死刑、無期徒刑、最輕本刑為三年以上有期
    徒刑之罪或高等法院管轄第一審案件者外，於前條第一項程
    序進行中，被告先就被訴事實為有罪之陳述時，審判長得告
    知被告簡式審判程序之旨，並聽取當事人、代理人、辯護人
    及輔佐人之意見後，裁定進行簡式審判程序，刑事訴訟法第
    二百七十三條之一第一項定有明文。本件被告所犯係死刑、
    無期徒刑、最輕本刑為三年以上有期徒刑以外之罪，其於準
    備程序中就被訴事實為有罪之陳述，且經審判長告知被告簡
    式審判程序之旨，並聽取公訴人及被告之意見後，本院合議
    庭認為適宜而裁定由受命法官獨任進行簡式審判程序，合先
    敘明。
二、現行刑事訴訟法為保障被告之反對詰問權，排除具有虛偽危
    險性之傳聞證據，以求實體真實之發現，於該法第一百五十
    九條第一項明定被告以外之人於審判外之言詞或書面陳述，
    除法律有規定者外，不得作為證據。是被告以外之人於審判
    外之陳述，除有同條第二項之除外情形，或符合同法第一百
    五十九條之一至第一百五十九條之五，或其他法律有特別規
    定得為證據之情形者外，自不採為論罪之依據。簡式審判程
    序，貴在審判程序之簡省便捷，檢察官指出之證據方法，只
    要被告及辯護人無異議，即可使用，縱或是被告以外之人在
    審判外之陳述，亦得作為證據，是刑事訴訟法第一百五十九
    條第二項規定；「法院以簡式審判程序，不適用之」；第二
    百七十三條之二規定：「簡式審判程序之證據調查，不受第
    一百五十九條第一項…規定之限制」，是於簡式審判程序，
    有關傳聞證據之證據能力限制規定自無適用之餘地，合先敘
    明。
三、上揭事實，業據被告甲○○於本院審理時坦承不諱，而被告
    為警查獲，經警採其尿液送請私立中山醫學大學附設醫院藥
    物濫用檢測中心檢驗結果，檢出嗎啡呈陽性反應，此有該檢
    測中心97年10月9日第857481號尿液篩檢檢驗報告1份在卷可
    憑，此外，復有前揭臺灣台中地方法院檢察署不起訴處分書
    及被告之刑案資料查註紀錄表、臺灣高等法院被告全國前案
    紀錄表各一紙附卷可稽，足認被告甲○○自白，核與事實相
    符，堪予採信，事證至臻明確，被告甲○○違反毒品危害防
    制條例犯行洵堪認定。
四、按海洛因係毒品危害防制條例第二條第二項第一款所定之第
    一級毒品，不得非法施用，是核被告甲○○所為，係犯毒品
    危害防制條例第十條第一項之施用第一級毒品罪。被告施用
    第一級毒品前後持有第一級毒品之低度行為，應為其施用第
    一級毒品之高度行為所吸收，不另論罪。查被告甲○○前曾
    於96年間因施用毒品案件，經本院於96年7月27日，以96年
    度訴字第1631號判處有期徒刑4月，並於94年11月30日確定
    ，於97年5月29日易科罰金執行完畢此有臺灣台中地方法院
    檢察署刑案資料查註紀錄表在卷可按，其於五年之內再故意
    犯有期徒刑以上之本罪，係屬累犯，應依刑法第47條第1項
    之規定，加重其刑。爰審酌被告甲○○犯罪之動機、目的、
    手段、品行不佳，詳如前述，此有台灣台中地方法院檢察署
    刑案資料查註紀錄表一份在卷可按，被告曾有施用毒品不良
    素行，經執行完畢後，仍不知警惕，再次施用毒品，經檢察
    官依初次勒戒、觀察後無繼續施用傾向為不起訴處分確定後
    ，仍不知悔改警惕，猶繼續施用毒品不輟，情節非輕，有失
    政府制定毒品危害防制條例之立法美意，本不宜寬貸，惟此
    乃自戕且容易成癮之行為，從另一角度觀察，應視同病人看
    待，及犯後已坦承犯行，表示將真誠悔改，想要戒毒，懇請
    本院給予自新機會，犯後態度良好等一切情狀，從輕量處如
    主文所示之刑，以資懲儆。
據上論斷，應依刑事訴訟法第二百九十九條第一項前段、第二百
七十三條之一第一項，毒品危害防制條例第十條第一項，刑法第
十一條前段、第四十七條第第一項，判決如主文。
中    華    民    國    98    年    1     月    5     日
                  刑事第六庭    法  官  洪俊誠
以上正本證明與原本無異。
如不服本判決，應於判決收受送達後10日內向本院提出上訴狀，
上訴於臺灣高等法院臺中分院（並應敘述具體上訴理由及檢附繕
本）。上訴書狀如未敘述上訴理由，應於上訴期間屆滿後20日內
補提上訴理由書於本院（均須按他造當事人之人數附具繕本）「
切勿逕送上級法院」。
                                書記官  蕭榮峰
中    華    民    國    98    年    1     月    5     日
附錄論罪科刑實體法條文：
毒品危害防制條例第十條：
施用第一級毒品者，處六月以上五年以下有期徒刑。
施用第二級毒品者，處三年以下有期徒刑。


司法院資訊處製作；財團法人民間司法改革基金會備份。
